臺灣宜蘭地方法院刑事判決　　　　　　　　　　　　　九十三年度訴字第一三一號
　　公　訴　人　臺灣宜蘭地方法院檢察署檢察官
　　被　　　告　甲○○
右列被告因違反槍砲彈藥刀械管制條例案件，經檢察官提起公訴（九十三年度偵字第
四０六號），被告就被訴事實為有罪之陳述，本院裁定進行簡式審判程序後判決如左
:
    主  文
甲○○未經許可，持有具有殺傷力之空氣長槍，處有期徒刑壹年，併科罰金新臺幣肆
萬元，罰金如易服勞役以銀元參佰元即新臺幣玖佰元折算壹日，扣案具有殺傷力之空
氣長槍壹支（槍枝管制編號：0000000000）沒收之；又未經許可，持有可
發射子彈具有殺傷力之改造長槍，處有期徒刑壹年，併科罰金新臺幣肆萬元，罰金如
易服勞役以銀元參佰元即新臺幣玖佰元折算壹日，扣案可發射子彈具有殺傷力之改造
長槍壹支（槍枝管制編號：0000000000）沒收之。應執行有期徒刑壹年拾
月，併科罰金新臺幣柒萬元，罰金如易服勞役以銀元參佰元即新臺幣玖佰元折算壹日
，緩刑肆年。扣案可發射子彈具有殺傷力之改造長槍壹支（槍枝管制編號：0000
000000），及具有殺傷力之空氣長槍壹支（槍枝管制編號：00000000
00）均沒收之。
    事  實
一、甲○○明知未經許可，不得持有可發射子彈具有殺傷力之改造長槍或具有殺傷力
    之玩具空氣長槍，竟於民國九十三年二月十日回溯十餘年前（確實時間不詳），
    在宜蘭縣員山鄉○○村○○路三十八號住處，由名為「瓦旦」之不詳姓名友人贈
    與具有殺傷力之玩具空氣長槍一支（槍枝管制編號：0000000000），
    未經許可而持有之；復於九十三年二月十日回溯一年餘前（確實時間不詳），在
    前揭住處，又由「瓦旦」贈與可發射子彈具有殺傷力之改造長槍一支（槍枝管制
    編號：0000000000）、底火九百個、六ｍｍ鋼珠一盒（重達三點八公
    斤）、八ｍｍ鋼珠一盒（重達二點二公斤）及瓦斯鋼瓶二瓶（此部分起訴書誤載
    為十餘年前贈與），均分別未經許可而持有之。嗣於九十三年二月十日中午十二
    時許，為警在前揭住處搜索查獲，並扣得前述玩具空氣長槍一支、改造長槍一支
    、底火九百個、六ｍｍ鋼珠一盒（重達三點八公斤）、八ｍｍ鋼珠一盒（重達二
    點二公斤）及瓦斯鋼瓶二瓶，而查悉上情。
二、案經宜蘭縣警察局報請臺灣宜蘭地方法院檢察署檢察官偵查起訴。
    理  由
一、右揭事實，業據被告甲○○於偵查及本院調查、審理中均坦承不諱，並有宜蘭縣
    警察局搜索扣押筆錄、扣押物品表各一紙及扣案槍枝照片一張附卷可稽，且有前
    揭玩具空氣長槍一支（槍枝管制編號：0000000000）、改造長槍一支
    （槍枝管制編號：0000000000）、底火九百個、六ｍｍ鋼珠一盒（重
    達三點八公斤）、八ｍｍ鋼珠一盒（重達二點二公斤）及瓦斯鋼瓶二瓶扣案可佐
    ，堪信被告於本院調查、審理中所為之自白應與事實相符。而查，扣案之改造長
    槍一支（槍枝管制編號：0000000000），係以打擊槍管底部導火孔之
    底火（藥），引爆槍管內之火藥為發射動力，機械性能良好，可供擊發使用，認
    具殺傷力；另玩具空氣長槍一支（槍枝管制編號：0000000000），為
    木質槍身，槍管內徑六ｍｍ，係以小型二氧化碳高壓鋼瓶內氣體為發射動力，經
    試射後，其發射物（彈丸）之單位面積動能分別為四三‧九三、四四‧四六、四
    一‧八四焦耳／平方公分，參諸刑事警察局對活豬作射擊測試結果，彈丸單位面
    積動能達二四焦耳／平方公分即足以穿入人體皮肉層內，認具有殺傷力，則本件
    扣案玩具長槍其單位面積動能已超過一般認定是否具有殺傷力之標準，顯然具有
    殺傷力；又扣案瓦斯鋼瓶二瓶，均係小型二氧化碳鋼瓶，此有宜蘭縣警察局九十
    三年三月十八日刑鑑字第０九三００三一九九四號槍彈鑑定書一件附卷可參。是
    本件事證明確，被告犯行洵堪認定，應依法論科。
二、查扣案之改造長槍及玩具空氣長槍均係具有殺傷力之槍砲，屬於槍砲彈藥刀械管
    制條例第四條第一項第一款所稱之可發射子彈具有殺傷力之槍砲，依同條例第五
    條規定，非經中央主管機關許可，均不得持有。是被告張銘  未經許可，持有具
    有殺傷力之玩具空氣長槍部分，係犯槍砲彈藥刀械管制條例第八條第四項之未經
    許可持有具有殺傷力之空氣長槍罪；而其未經許可，持有可發射子彈具有殺傷力
    之改造長槍部分，則係犯槍砲彈藥刀械管制條例第十一條第四項之未經許可持有
    可發射子彈具有殺傷力之槍砲罪。被告係於十餘年間先後分別受贈空氣玩具長槍
    及改造長槍，顯為二次持有行為，其犯意個別，行為有異，應予分論併罰，起訴
    書認被告前揭持有空氣長槍及改造長槍為想像競合犯，容有未洽，附此敘明。爰
    審酌被告素行尚佳，但任意受贈持有具有殺傷力之槍砲，且持有槍砲數量達二支
    ，並有底火、瓦斯鋼瓶及鋼珠等可供擊發之物品，對社會治安構成潛在威脅，及
    其犯罪動機、目的、手段與犯罪後坦承犯行，態度良好等一切情狀，量處如主文
    所示之刑，並就併科罰金刑部分諭知易服勞役之折算標準，再定其應執行之刑，
    並就應執行併科罰金刑部分亦諭知易服勞役之折算標準，以示懲戒。末查，被告
    前未曾受有期徒刑以上刑之宣告，有卷附臺灣高等法院被告全國前案記錄表可按
    ，其因一時失慮，致罹刑章，經此起訴審判，應知所警惕，而無再犯之虞，本院
    認前揭對其宣告之刑，以暫不執行為適當，爰宣告緩刑四年，以啟自新。
三、扣案具有殺傷力之玩具空氣長槍一支（槍枝管制編號：0000000000）
    ，及可發射子彈具有殺傷力之改造長槍一支（槍枝管制編號：00000000
    00），均屬違禁物，不問屬於何人所有，爰均依刑法第三十八條第一款之規定
    沒收之。至扣案之底火九百顆、六ｍｍ鋼珠一盒（三點八公斤）、八ｍｍ鋼珠一
    盒（二點二公斤）及瓦斯鋼瓶二瓶，非屬違禁物，雖係被告甲○○所持有，然未
    經使用，尚非供持有具有殺傷力之槍砲所用之物，爰均不併予宣告沒收。
據上論斷，應依刑事訴訟法第二百九十九條第一項前段、第二百七十三條之一第一項
，槍砲彈藥刀械管制條例第十一條第四項、第八條第四項，刑法第十一條前段、第五
十五條、第四十二條第二項、第五十一條第五款、第七款、第七十四條第一款、第三
十八條第一項第一款，罰金罰鍰提高標準條例第二條，現行法規所定貨幣單位折算新
臺幣條例第二條，判決如主文。
本案經檢察官劉憲英到庭執行職務。
中       華      民     國    九十三    年    五    月      六          日
                                      臺灣宜蘭地方法院刑事第四庭
                                          法  官  郭  顏  毓
右正本證明與原本無異。
如不服本判決，應於判決送達後十日內向本院提出上訴狀 (應附繕本)。
                                          書記官  莊  淑  茹
中       華      民     國    九十三    年    五    月      十          日
附錄本案論罪科刑法條全文：
槍砲彈藥刀械管制條例第十一條：
未經許可，製造、販賣或運輸第四條第一款所稱其他可發射金屬或子彈具有殺傷力之
各式槍砲者，處五年以上有期徒刑，併科新臺幣一千萬元以下罰金。
未經許可，轉讓、出租或出借前項所列槍砲者，處三年以上十年以下有期徒刑，併科
新臺幣七百萬元以下罰金。
意圖供自己或他人犯罪之用，而犯前二項之罪者，處無期徒刑或七年以上有期徒刑，
併科新臺幣一千萬元以下罰金。
未經許可，持有、寄藏或意圖販賣而陳而列第一項所列槍砲者，處一年以上七年以下
有期徒刑，併科新臺幣七百萬元以下罰金。
第一項至第三項之未遂犯罪之。
槍砲彈藥刀械管制條例第八條：
未經許可，製造、販賣或運輸鋼筆槍、瓦斯槍、麻醉槍、獵槍或空氣槍者，處五年以
上有期徒刑，併科新臺幣一千萬元以下罰金。
未經許可，轉讓、出租或出借前項所列槍砲者，處三年以上十年以下有期徒刑，併科
新臺幣七百萬元以下罰金。
意圖供自己或他人犯罪之用，而犯前二項之罪者，處無期徒刑或七年以上有期徒刑，
併科新臺幣一千萬元以下罰金。
未經許可，持有、寄藏或意圖販賣而陳而列第一項所列槍砲者，處一年以上七年以下
有期徒刑，併科新臺幣七百萬元以下罰金。
第一項至第三項之未遂犯罪之。
